【裁判字號】    89,交簡上,4
【裁判日期】    890816
【裁判案由】    過失傷害
【裁判全文】
臺灣宜蘭地方法院刑事判決                          八十九年度交簡上字第四號
    上  訴  人  乙○○
右列上訴人因被告過失傷害案件，不服本院八十九年度羅交簡字第三號，中華民國八
十九年一月二十八日第一審簡易判決（聲請案號：八十八年度偵字三八三七號，暨移
送併辦案號：八十八年偵字第四二六五號），提起上訴，本院管轄之第二審合議庭判
決如左：
    主  文
原判決撤銷。
乙○○因過失傷害人，處拘役貳拾日，如易科罰金，以佰元折算壹日。
    事  實
一、乙○○於民國八十八年六月十九日上午，駕駛車車牌號碼：ＥＢ─一六七四號自
    用小客車，沿宜蘭縣五結鄉○○○路由五結往二結方向行駛，同日十一時五十分
    許，途經五結鄉○○○路三十之一號旁無號誌路口時，本應注意汽車行經無號誌
    岔路口，應減速慢行，作隨時停車之準備，且應注意車前狀況，並隨時採取必要
    之安全措施，再依其本身之智識、能力及當時天候、視距及路況等情形，並無不
    能注意之情形，竟疏未注意，而以五十公里之時速超速貿然前進，致與丙○○所
    駕駛，由大吉往中福方向行使，搭載其妻林麗貞、岳母甲○○○，車牌號碼：Ｉ
    Ｈ─二九五一號自用小客車屬支道車，亦因疏失未注意讓幹道之乙○○車輛先行
    ，因而兩車發生擦撞，致丙○○受有左側腓骨骨折之傷害，甲○○○亦受有頭部
    外商併腦震盪、眼眶骨折及左側第三對腦神經麻痺等傷害。乙○○於肇事後，雖
    未親自報警，然並在有偵查犯罪職權之機關尚不知何人為肇事者前，即在醫院主
    動向到場處理事故之宜蘭縣警察局羅東分局員警坦承肇事，自首並接受追訴、裁
    判。
二、案經乙○○向警自首及被害人丙○○、甲○○○訴由臺灣宜蘭地方法院檢察署檢
    察官偵查起訴。
    理  由
一、右揭事實，迭據被告乙○○於警訊及偵審中坦承不諱，核與告訴人丙○○、甲○○○指訴大致相符，復有道路交通事故調查報告表、車禍現場照片十幀在卷可稽
    。又被害人丙○○、甲○○○確係因本件車禍受有前揭傷害，亦有羅東博愛醫院
    出具之驗傷診斷書二紙在卷可佐。按汽車駕駛人應注意車前狀況，並隨時採取必
    要之安全措施；行車速度，依標誌之規定，無標誌者，在市區道路，時速不得超
    過四○公里；車輛行經無標誌之交岔路口時，應減速慢行，作隨時停車之準備。
    道路交通安全規則第九十四條第三項、第九十三條第一項第一款、第四款分別定
    有明文。又依卷附前揭交通事故調查表之記載及車禍現場照片十幀可知，本件車
    禍發生時之情狀為天候晴朗，日間有自然光線，柏油路面乾燥無缺陷、無障礙物
    及視距良好等情形，並無不能注意之情事下，被告駕駛自用小客車行經無號誌岔
    路口，不啻未減速慢行反超速通過，復未注意車前狀況，其過失行為為本件車禍
    之肇事原因之一，臺灣省基宜區車輛行車事故鑑定委員會八十九年六月十四日基
    宜鑑字第八九０二六九號鑑定意見書亦同此認定，有該鑑定意見書附卷可按。再
    告訴人丙○○雖因行經西狹路無號誌岔路口，屬支道車卻未讓屬左方幹道車之被
    告車輛先行，違反道路交通安全規則第一百零二條第一項第二款以致發生車禍，
    為本件肇事主因，然仍無法解免於被告過失行為之成立。而被害人丙○○、甲○○○均係因本件交通事故致受有傷害，已如前述，從而，被告之過失行為與被害
    人之傷害結果間自具有相當因果關係，事證明確，被告犯行堪以認定。
二、核被告所為，係犯刑法第二百八十四條第一項前段因過失致傷害罪，其以一行為
    同時侵害被害人丙○○、甲○○○之身體法益，係一行為觸犯數罪名，為同種想
    像競合犯，依刑法第五十五條前段，僅依一罪論。查被告於肇事後，在有偵查犯
    罪職權之機關尚不知何人為肇事者前，即在醫院主動向到場處理事故之宜蘭縣警
    察局羅東分局員警坦承肇事，自首並接受追訴、裁判等情，有宜蘭縣警察局羅東
    分局八十九年一月十九日羅警刑字第一０二０八號函及所附調查表一紙在卷足佐
    ，足徵本件犯行確為被告自首，應依法減輕其刑。
三、原審以被告過失傷害犯行明確，予以論罪科刑，固非無見，惟原判決就告訴人之
    過失為本件肇事主因乙節，漏未論擬，亦未及審酌被告業與告訴人丙○○、甲○○○達成民事和解，經告訴人表示不再追究而由檢察官當庭撤回上訴等情狀，即
    有未洽，被告上訴意旨指摘原判決量刑過重，尚屬有理由，自應由本院撤銷改判
    。爰審酌被告之品行、對本件車禍發生之過失程度、對被害人身體健康所生之危
    害，及其犯罪後已與被害人達成和解，賠償告訴人所受之損害等一切情狀，從輕
    量處如主文所示之刑，並諭知易科罰金折算之標準，以示薄懲。
據上論斷，應依刑事訴訟法第四百五十五條之一第一項、第三項、第三百六十九條第
一項前段、第三百六十四條、第二百九十九條第一項但書，刑法第二百八十四條第一
項前段、第五十五條（原判決漏引）、第六十二條前段、第四十一條，罰金罰鍰提高
標準條例第一條前段，第二條，判決如主文。
本案經檢察官林吉泉到庭執行職務
中      華      民      國      八十九      年      八    月    十六    日
                                臺灣宜蘭地方法院交通法庭
                                            審 判 長  林  明  山
                                            陪席法官  李  毓  華
                                            受命法官  陳  嘉  年
右正本證明與原本無異。
如不服本判決，應於判決送達後十日內向本院提出上訴狀。(應附繕本)
                                              書記官  莊  錫  聰
中      華      民      國      八十九      年      八    月    十七    日
刑法第二百八十四條
因過失傷害人者，處六月以下有期徒刑、拘役或五百元以下罰金。致重傷者，處一年
以下有期徒刑、拘役或五百元下罰金。


司法院資訊處製作；財團法人民間司法改革基金會備份。
